【裁判字號】    90,毒抗,58
【裁判日期】    891228
【裁判案由】    觀察、勒戒
【裁判全文】
臺灣高等法院臺南分院刑事裁定                 九十年度毒抗字第五十八號  Ｃ
      抗  告  人
      即  被  告  甲  ○  ○
右列抗告人因違反毒品危害防制條例案件，不服臺灣雲林地方法院八十九年度毒聲字
第一六八二號中華民國八十九年十二月二十八日送觀察、勒戒之裁定（臺灣雲林地方
法院檢察署八十九年度毒偵字地二０００號），提起抗告，本院裁定如左：
      主      文
抗告駁回。
      理      由
一、檢察官聲請意旨略以：抗告人即被告甲○○前因施用第二級毒品安非他命案件，
    經觀察、勒戒後，認無繼續施用毒品傾向，經臺灣雲林地方法院檢察署檢察官，
    於民國（下同）八十九年二月八日，以八十九年度毒偵字第一四五號處分不起訴
    確定。詎被告復於八十九年十一月二十日或前四日之某時，在不詳地點施用第一
    、二級毒品海洛因、及安非他命，嗣於八十九年十一月二十日十一時許，經警方
    強制採驗尿液始查獲之事實。雖被告否認犯行，然被告之尿液經送檢驗，以氣相
    層析質譜儀分析法確認結果，呈安非他命類及鴉片類陽性反應，有長昕生活事業
    股份有限公司新東分公司濫用藥物尿液檢驗報告附卷足稽，復有前案不起訴處分
    書及刑案資料查註記錄表在卷可參，被告確有於五年內再犯毒品危害防制條例第
    十條第二項之施用第一、二級毒品罪，爰依同條例第二十條第三項前段，及觀察
    勒戒處分執行條例第三條第一項、第二項規定，聲請裁定將被告送勒戒處所觀察
    、勒戒等語。
二、經查被告於案發時為警所採集之尿液，經送長昕生活事業股份有限公司新東分公
    司檢驗結果，呈甲基安非他命及嗎啡陽性反應，既有該公司出具之濫用藥物尿液
    檢驗報告書存卷為憑，顯見其有於上揭時地施用第一、二級毒品之犯行無訛，原
    審為此認檢察官之聲請要無不合，爰依毒品危害防制條例第二十條第一項及觀察
    勒戒處分執行條例第三條第一項之規定，將其裁定應送勒戒處所觀察、勒戒之處
    分，經核並無違誤。
三、被告抗告意旨略以：其自八十九年二月八日，經臺灣雲林地方法院檢察署檢察官
    以八十九年度毒偵字第一四五號為不起訴處分確定後，即決心戒毒，嗣於八十九
    年十一月間，其因重感冒至西藥房購買感冒藥水服用，乃同年十一月二十日接受
    警方強制採驗尿液，卻呈毒品安非他命及鴉片類陽性反應，顯與事實不符，爰提
    起抗告，請將其尿液再送其他檢驗單位重新檢驗云云。
四、然按嗎啡及安非他命，業經行政院衛生署八十八年十二月八日以（八八）臺衛字
    第四四五０一號分別公告列入第一、二級管制藥品管理，並禁止於醫療上使用及
    非法販賣、持有、施打，縱被告所稱其有服用感冒藥水等情屬實，惟查一般市售
    之感冒藥水既經行政院衛生署核准出售，應無安非他命及嗎啡成分在內。次按尿
    液毒品檢驗，若能使用先進之氣相層析質譜儀分析法確認，則可完全排除偽陽性
    之干擾，乃目前最具公信力的檢驗方法，為法務部調查局八十七年九月二十九日
    （八七）發技（一）字第八七０七四五七四號函所揭示。且甲基安非他命經口服
    後約百分之七十於二十四小時內自尿液中排出，約百分之九十於九十六小時內自
    尿液中排出；海洛因經注射入人體後，尿液中平均可檢驗出嗎啡之時限為二十六
    小時，亦有行政院衛生署藥物食品檢驗局八一藥檢壹字第００一一五六、八一一
    四八八五號函足參。經查被告於八十九年十一月二十日十一時許，經警採尿送檢
    驗結果，呈毒品甲基安非他命及嗎啡陽性反應，既有上開檢驗報告書在卷可憑，
    且被告之尿液係長昕生活事業股份有限公司新東分公司，以「氣相層析質譜儀分
    析法（GC/MS）」複驗後確認，亦有臺灣雲林地方法院檢察署電話洽辦公務交辦
    單乙紙附卷可稽，據此已足認被告於八十九年十一月二十日採尿時起回溯前二十
    六小時及九十六小時內某二不詳時間，在不詳處所，有施用第一級毒品海洛因、
    第二級毒品安非他命之犯行，是被告上開所辯，無非藉詞卸責，不足採信。至其
    請求重新驗尿乙節，因上開檢驗報告書之檢驗種類既經篩檢及確認方式，揆諸前
    揭規定，該檢驗方法已足以完全排除偽陽性之干擾，其檢驗結果堪以採信，亦無
    重新送檢驗之必要。綜上本件抗告為無理由，應予駁回。
五、據上論斷，應依刑事訴訟法第四百十二條，裁定如主文。
中    華    民    國      九十      年      二      月      二十        日
                                  臺灣高等法院臺南分院刑事第二庭
                                      審判長法官  游    明    仁
                                            法官  蘇    重    信
                                            法官  林    永    茂
右正本證明與原本無異。
不得再抗告。
                                      法院書記官  楊    清    旺
中    華    民    國      九十      年      二      月      二十一      日


司法院資訊處製作；財團法人民間司法改革基金會備份。
